---
title: "Script para AMMI e GGE"
author: "Danilo Sarti -- danilo.estat@gmail.com -- https://danilosarti.github.io/"
date: "2/17/2021"
output: pdf_document
editor_options: 
  chunk_output_type: console
---

```{r setup, include=FALSE}
knitr::opts_chunk$set(echo = TRUE)
```


## instalando e carregando pacotes requeridos.
Para instalar os pacotes retire o # abaixo. É necessário instalar uma única vez. 
Para carregar utilize os comandos `library()` como a seguir.
```{r}
#install.packages("readr","agricolae","GGEBiplots","tidyverse","GGEBiplots")
library(readr)
library(agricolae)
library(GGEBiplots)
library(tidyverse)
```




```{r}
### Análise AMMI e GGE 
#lendo os dados:
dados_sarti_aula <- read.csv("dados_sarti.csv")
glimpse(dados_sarti_aula)
head(dados_sarti_aula)# o data set contem genotipos, blocos, ambients e dados da producao de milho simulados a partir da metodologia presente em sarrti 2019. o conjunto de dados simulado aqui é diferente do da tese resultados podem ser diferentes.
dados_sarti_aula=dados_sarti_aula[,-1] # retirando a primeira coluna que apenas diz o numero da observacao 

glimpse(dados_sarti_aula)
head(dados_sarti_aula)
str(dados_sarti_aula)
```

## Análise AMMI com pacote `agricolae`

# ajuste de parametros para rodar o modelo 


```{r}
Ambiente<- as.factor(dados_sarti_aula[,2])
Genotipo<-as.factor( dados_sarti_aula[, 4])
Bloco<-as.factor( dados_sarti_aula[, 1])
Prod<- dados_sarti_aula[, 3]
ENV=Ambiente
GEN=Genotipo
REP=Bloco
Y=Prod
model<-AMMI(Ambiente,Genotipo,Bloco, Prod,PC=T,console=T)
names(model) # verificar o que a funcao ammi torna disponivel 
```

# extraindo parametros da analise ammi
```{r}
model$ANOVA # analise de variancia conjunta
model$genXenv # tabela de residuos de genotipo dentro dos ambientes calculados a partir de regressao com medias. matriz a ser decomposta na SVD
model$analysis# obtencao dos valores de pc para analise ammi 
model$means # medias de genotipos dentro de ambientes 
model$biplot# coordenadas utilizadas na construcao de biplots
model$PC # objeto com dados sobre a analise de componentes principais 

model$PC$sdev # desvio padrao 
model$PC$loadings # pcs loadings
model$PC$center
model$PC$scale
model$PC$n.obs
model$PC$scores # scores de genotipos

```

# coeficiente de variacao 
```{r}
#calculo de coeficiente de variacao ammi 
model$ANOVA ###tabela 4 p?gina 67
coefvar<-sqrt(222882)/mean(Prod)
coefvar
coefvar*100
```

# decomposicao de valores singulares na mao 

```{r}
ngen=length(levels(GEN))
nenv=length(levels(ENV))
svd(model$genXenv, nu = min(ngen, nenv-1), nv = min(ngen, nenv-1))
```


# Biplots PC1xPC2, PC1xmedia e triplot
```{r}
plot(model,type = 1, main="AMMI Biplot dados sarti ")
grid(col="black")

plot(model,first=0,second=1, main="AMMI Biplot dados sarti") 
grid(col="black")

plot(model,type = 2, main="AMMI Biplot dados sarti ")
grid(col="black")
```


## GGE_analysis

# preparando os dados para usar na funcao do pacote GGEBiplots
```{r}
sarti_medias=model$means #medias de genotipos dentro ambientes 
sarti_medias=sarti_medias[,-4] # tira a coluna dos  e residuos
data_wide_sarti=spread(sarti_medias,ENV,Prod) # tabela no formato wide a ser usada pelo GGE
typeof(data_wide_sarti)
#convertendo para data frame
data_wide_sarti=as.data.frame(data_wide_sarti)
glimpse(data_wide_sarti)
data_wide_sarti_gge=data_wide_sarti[,-1]
rownames(data_wide_sarti_gge)=data_wide_sarti[,1]

```





```{r}
sarti_GGE1<-GGEModel(data_wide_sarti_gge,scaling = "none", centering = "tester",SVP="dual")

#str(sarti_GGE1) Verificar tudo que é retornado pela funcao,. basta descomentar tirando o #. se quise acessar algum dos itens da lista so usar sarti_GGE1$oque se quer retirar exemplo autovalores


sarti_GGE1$eigenvalues
CompareGens(sarti_GGE1,"g1","g2")
sarti_GGE1<-GGEModel(data_wide_sarti_gge,SVP="symmetrical")
DiscRep(sarti_GGE1)
GGEPlot(sarti_GGE1)
EnvRelationship(sarti_GGE1)
GGEPlot(sarti_GGE1, type=1)
GGEPlot(sarti_GGE1, type=4)
GGEPlot(sarti_GGE1, type=6)
GGEPlot(sarti_GGE1, type=7)
GGEPlot(sarti_GGE1, type=9)
```

